【裁判字號】    97,訴,5075
【裁判日期】    971231
【裁判案由】    搶奪等
【裁判全文】
臺灣臺中地方法院刑事判決              97年度訴字第5075號
公  訴  人  臺灣臺中地方法院檢察署檢察官
被      告  丙○○
上列被告因搶奪等案件，經檢察官提起公訴（97年度偵字第2805
2號），本院合議庭裁定由受命法官獨任進行簡式審判程序，判
決如下：
    主    文
丙○○竊盜，累犯，處有期徒刑捌月，扣案之鑰匙壹支沒收；又
意圖為自己不法之所有，搶奪他人之動產，累犯，處有期徒刑陸
月。應執行有期徒刑壹年，扣案之鑰匙壹支沒收。
    犯罪事實
一、丙○○因於民國九十二年間，因詐欺、竊盜及毒品案件，分
    別經本院以九十二年度易字第二四一七號、九十三年度易字
    第五七二號及九十二年度訴字第二七０四號，各判處有期徒
    刑四月、六月及二年三月確定，經定應執行刑有期徒刑二年
    八月，於九十五年五月二十五日假釋出監，並於九十五年九
    月二十一日縮刑期滿假釋未經撤銷視為執行完畢；又於九十
    六年間因毒品、竊盜及竊盜案件，分別經本院以九十六年度
    訴字第一０四八號、九十六年度易字第一九六０及九十六年
    度簡字第四三五號判處有期徒刑一年二月、五月及（應執行
    ）六月確定，嗣經減刑後，應執行有期徒刑一年，而於九十
    七年三月三十日縮刑期滿執行完畢。
二、丙○○意圖為自己不法之所有，於九十七年十一月二十九日
    中午十二時許，在台中縣烏日鄉○○○村○○○路二００號
    前，以自備鑰匙一支，竊取甲○○所有之車牌號ＪＧＵ─７
    ２９號重型機車一輛，得手後留供己用。
三、丙○○於九十七年十一月三十日下午一二十三分許，騎乘上
    開竊得之機車，行經台中市○區○○路與西屯路路口之「光
    明市場」時，適見丁○○打開之機車置物箱內放有黑色側背
    包一個，即另基於不法所有之意圖，乘丁○○欲蓋上該機車
    置物箱而不及防備之際，突出手搶奪丁○○所有之上開黑色
    側背包一個【內有身分證、健保卡各一張、機車行照二張、
    面額新台幣（下同）共八萬七千九百七十元之支票二張、金
    融卡六張（含台新、渣打、中國信託、華南、台中商銀、聯
    邦銀行）、信用卡二張（含聯邦、中國信託銀行）、輔祥公
    司服務證一張等物】。得手後，隨即騎乘上開機車逃逸。嗣
    經警方據報後，調閱路口監視錄影帶而循線查獲上情。
四、案經台中市警察局第六分局報請臺灣臺中地方法院檢察署檢
    察官偵查起訴。
    理    由
一、按，被告以外之人於審判外之陳述，雖不符前四條之規定，
    而經當事人於審判程序同意作為證據，法院審酌該言詞陳述
    或書面陳述作成時之情況，認為適當者，亦得為證據。當事
    人、代理人或辯護人於法院調查證據時，知有第一百五十九
    條第一項不得為證據之情形，而未於言詞辯論終結前聲明異
    議者，視為有前項之同意，刑事訴訟法第一百五十九條之五
    定有明文。經查，被害人甲○○、丁○○於警詢時之指述，
    被告在本院準備程序中並未爭執其證據能力，且未於本案言
    詞辯論終結前聲明異議，本院審酌被害人甲○○、丁○○於
    警詢時之指述，係其於案發後就其親身經歷之事實所為，且
    依其等陳述作成時之情況，並無不適當之情形，依刑事訴訟
    法第一百五十九條之五第二項規定，均有證據能力，合先敘
    明。
二、上揭犯罪事實，業據被告丙○○於警詢、偵查中及本院準備
    程序、審理時均坦承不諱，核與被害人甲○○於警詢、被害
    人即證人丁○○於警詢及偵查時指述之情節相符，並有台中
    市警察局第六分局搜索扣押筆錄、扣押物品目錄表、贓物認
    領保管單、路口監視錄影帶翻拍照片、現場照片、台中市警
    察局車輛協尋電腦輸入單附卷可稽，足見被告之自白與事實
    相符。本件事證明確，被告犯行堪以認定。
三、核被告丙○○就犯罪事實欄二之行為，係犯刑法第三百二十
    條第一項之普通竊盜罪；另就犯罪事實欄三之行為，係犯刑
    法第三百二十五條第一項之普通搶奪罪。被告所犯之上開竊
    盜、搶奪犯行，犯意各別，行為互殊，應予分論併罰。經查
    被告於九十二年間，因詐欺、竊盜及毒品案件，分別經本院
    以九十二年度易字第二四一七號、九十三年度易字第五七二
    號及九十二年度訴字第二七０四號，各判處有期徒刑四月、
    六月及二年三月確定，經定應執行刑有期徒刑二年八月，於
    九十五年五月二十五日假釋出監，並於九十五年九月二十一
    日縮刑期滿假釋未經撤銷視為執行完畢；又於九十六年間因
    毒品、竊盜及竊盜案件，分別經本院以九十六年度訴字第一
    ０四八號、九十六年度易字第一九六０及九十六年度簡字第
    四三五號判處有期徒刑一年二月、五月及（應執行）六月確
    定，嗣經減刑後，應執行有期徒刑一年，而於九十七年三月
    三十日縮刑期滿執行完畢，此有臺灣高等法院被告前案紀錄
    表、臺灣臺中地方法院檢察署刑案資料查註紀錄表各一份在
    卷可按，其受有期徒刑執行完畢後，五年以內故意再犯有期
    徒刑以上刑之本罪，均構成累犯，其所犯上開二罪均應依刑
    法第四十七條第一項之規定加重其刑。爰審酌被告之素行不
    良，不思以正常途徑賺取財物，反以竊盜、搶奪他人之皮包
    等方式取得財物，危害社會安全秩序，惡行非輕，惟念其犯
    罪後坦承犯行，表示悔意，態度尚稱良好等一切情狀，分別
    量處如主文所示之刑，並定其應執行刑，以示懲儆。至於扣
    案之被告持以竊取車牌號碼ＪＧＵ─７２９號重型機車之鑰
    匙一支，係被告所有供其犯上開竊盜罪所用之物，業據被告
    於警詢時供承在卷，應依刑法第三十八條第一項第二款之規
    定，予以宣告沒收。
據上論斷，應依刑事訴訟法第二百七十三條之一第一項、第二百
九十九條第一項前段，刑法第三百二十條第一項、第三百二十五
條第一項、第四十七條第一項、第三十八條第一項第二款、第五
十一條第五款，刑法施行法第一條之一第一項、第二項前段，判
決如主文。
本案經檢察官乙○○到庭執行職務。
中    華    民    國    97    年    12    月    31    日
                  刑事第二庭    法  官  曾佩琦
以上正本證明與原本無異。
如不服本判決，應於收受送達後十日
內向本院提出上訴書狀（應敘述具體理由並附繕本）。
上訴書如未敘述理由，應於上訴期間屆滿後二十日內補提理由書
於本院。
                                書記官  林念慈
中    華    民    國    97    年    12    月    31    日
附錄本案論罪科刑法條：
【刑法第三百二十條第一項】
  意圖為自己或第三人不法之所有，而竊取他人之動產者，為竊
  盜罪，處五年以下有期徒刑、拘役或五百元以下罰金。
【刑法第三百二十五條第一項】
  意圖為自己或第三人不法之所有，而搶奪他人之動產者，處六
  月以上五年以下有期徒刑。


司法院資訊處製作；財團法人民間司法改革基金會備份。
